ACORDAO-COMPLETO-2340930

ACÓRDÃO DE RELAÇÃO

ACÓRDÃO DE RELAÇÃO 1030/2019 ATA 2/2019 - PRIMEIRA CÂMARA

Acórdão 1030/2019-TCU-Primeira Câmara
Os Ministros do Tribunal de Contas da União ACORDAM, por unanimidade, com fundamento no art. 71, inciso III, da Constituição Federal/1988, c/c os arts. 1º, inciso V, e 39, inciso I, da Lei 8.443/1992, c/c os arts. 1º, inciso VIII, 17, inciso II, 143, inciso II, 259, inciso I, e 260, § 5º, do Regimento Interno do TCU, em considerar prejudicado, por perda de objeto, o exame de mérito dos atos de admissão dos interessados a seguir relacionados, de acordo com os pareceres emitidos nos autos.
1. Processo TC-Processo 028.280/2018-0 (ATOS DE ADMISSÃO) 
	1.1. Interessados: Viviana Moreira da Fonseca Costa (XXX.684.106-XX) ; Viviane Carneiro de Almeida Cidreira (XXX.325.514-XX) ; Viviane Cristina Xavier Ferreira (XXX.290.653-XX) ; Viviane Falcao Rodrigues (XXX.769.357-XX) ; Viviane Ferreira Araujo dos Santos (XXX.574.541-XX) ; Viviane Gomes Rodrigues (XXX.238.401-XX) ; Viviane Goncalves de Souza (XXX.677.317-XX) ; Viviane Natalia Ribeiro da Silva (XXX.505.987-XX) ; Viviane Neves Menezes (XXX.379.457-XX) ; Viviane Olimpio Vieira (XXX.650.982-XX) ; Viviane Paulina da Silva (XXX.665.336-XX) ; Viviane Pinheiro Garcia (XXX.713.421-XX) ; Viviane Rodrigues de Lima (XXX.429.664-XX) ; Viviane Silveira Fonseca (XXX.642.556-XX) ; Viviane da Silva Vasconcelo (XXX.189.637-XX) ; Viviane de Andrade Valones (XXX.224.474-XX) ; Viviane de Maria Bezerra Figueiredo (XXX.049.953-XX) ; Vladimir Felix Pacheco (XXX.714.385-XX) ; Vladimir Jose Garcia da Silva (XXX.883.071-XX) ; Volpi Albuquerque Pessoa da Silva (XXX.322.194-XX) .
	1.2. Entidade: Fundação Instituto Brasileiro de Geografia e Estatística.
	1.3. Relator: Ministro Vital do Rêgo.
	1.4. Representante do Ministério Público: Procurador Rodrigo Medeiros de Lima.
	1.5. Unidade Técnica: Secretaria de Fiscalização de Pessoal (Sefip) .
	1.6. Representação legal: não há.
	1.7. Determinações/Recomendações/Orientações: não há.

Primeira Câmara

Viviana Moreira da Fonseca Costa (XXX.684.106-XX); Viviane Carneiro de Almeida Cidreira (XXX.325.514-XX); Viviane Cristina Xavier Ferreira (XXX.290.653-XX); Viviane Falcao Rodrigues (XXX.769.357-XX); Viviane Ferreira Araujo dos Santos (XXX.574.541-XX); Viviane Gomes Rodrigues (XXX.238.401-XX); Viviane Goncalves de Souza (XXX.677.317-XX); Viviane Natalia Ribeiro da Silva (XXX.505.987-XX); Viviane Neves Menezes (XXX.379.457-XX); Viviane Olimpio Vieira (XXX.650.982-XX); Viviane Paulina da Silva (XXX.665.336-XX); Viviane Pinheiro Garcia (XXX.713.421-XX); Viviane Rodrigues de Lima (XXX.429.664-XX); Viviane Silveira Fonseca (XXX.642.556-XX); Viviane da Silva Vasconcelo (XXX.189.637-XX); Viviane de Andrade Valones (XXX.224.474-XX); Viviane de Maria Bezerra Figueiredo (XXX.049.953-XX); Vladimir Felix Pacheco (XXX.714.385-XX); Vladimir Jose Garcia da Silva (XXX.883.071-XX); Volpi Albuquerque Pessoa da Silva (XXX.322.194-XX).

VITAL DO RÊGO

não há.

Procurador Rodrigo Medeiros de Lima.

ATOS DE ADMISSÃO (ADS)

Secretaria de Fiscalização de Pessoal (Sefip).